# 新金融工具准则下理财产品核算和永续债核算

提问人：张小英Mia 时间：2020-07-01 13:28:00
陈老师您好，想请教您两个问题：
1.在新金融工具准则下，有一些非标产品，比如债权计划，信托这些，由于无法通过SPPI测试，分类为TPL或者指定为权益类的OCI了，采用全价估值，平时不计提应收利息；非标产品到期兑付以后收到了本金和利息，那么这个利息还能做到利息收入里面吗？这一部分利息如何处理？
2.新金融工具准则下，有些呗指定为权益类OCI的永续债，平时不计提应收利息了，采用全价估值，这些永续债在每年一次的派息时，怎么处理这部分利息？是算利息收入还是算红利收入？
盼回复

回答人：chenyiwei
1 、这部分利息只能作为投资收益处理，不再作为利息收入。或者如果持有期间采用公允价值计量的，则体现在各年度的公允价值变动损益中。
2 、可以算作红利收入。